【裁判字號】    99,審訴,984
【裁判日期】    990506
【裁判案由】    毒品危害防制條例
【裁判全文】
臺灣高雄地方法院刑事判決             99年度審訴字第984號
公  訴  人  臺灣高雄地方法院檢察署檢察官
被      告  甲○○
上列被告因毒品危害防制條例案件，經檢察官提起公訴（99年度
偵字第579號），被告就被訴事實為有罪陳述，經本院告知簡式
審判程序之旨，並聽取當事人之意見後，合議庭裁定由受命法官
獨任依簡式審判程序審理，判決如下：
    主  文
甲○○施用第一級毒品，累犯，處有期徒刑拾月。
    事  實
一、甲○○前於93年間因施用毒品案件，經臺灣桃園地方法院以
    93年度毒聲字第574號裁定令入勒戒處所施以觀察、勒戒後
    ，認有繼續施用毒品傾向，復經同法院以93年度毒聲字第85
    1號裁定令入戒治處所施以強制戒治，於94年1月26日執行完
    畢釋放，由臺灣桃園地方法院檢察署檢察官以94年度戒毒偵
    字第150號為不起訴處分確定。復於95年間因施用毒品案件
    ，經本院以95年度訴字第1009號判處有期徒刑8月確定。再
    因竊盜、施用毒品、詐欺等案件，分別經本院以95年度簡上
    字第619號、95年度易字第2033號、95年度簡字第7387號、
    及臺灣高等法院高雄分院以95年度上訴字第2273號判處有期
    徒刑7月、9月、3月、1年2月，嗣經減刑為有期徒刑3月又15
    日、4月又15日、1月又15日、7月，合併定應執行刑為有期
    徒刑1年3月確定，與上開有期徒刑8月接續執行，於97年6月
    8日縮刑期滿執行完畢。詎其猶不知悔改，竟基於施用第一
    級毒品海洛因之犯意，於98年11月8日上午11時許，在高雄
    縣鳳山市○○路○段53巷123之4號住處內，以針筒注射之方
    式，施用第一級毒品海洛因1次。嗣於同年11月8日19時29分
    許，因另案為警通知到案，經警採集其尿液送驗，結果呈嗎
    啡、可待因陽性反應，始悉上情。
二、案經高雄縣政府警察局鳳山分局報請臺灣高雄地方法院檢察
    署檢察官偵查起訴。
    理  由
一、本件被告甲○○所犯為死刑、無期徒刑、最輕本刑為3年以
    上有期徒刑以外之罪，其於準備程序中就被訴事實為有罪之
    陳述，經本院告知簡式審判程序之旨，並聽取當事人意見後
    ，合議庭認宜進行簡式審判程序，爰依刑事訴訟法第273條
    之1第1項規定，裁定由受命法官獨任進行簡式審判程序，合
    先敘明。
二、上開犯罪事實業據被告甲○○坦承不諱；又其為警所採集尿
    液經送檢驗後結果呈嗎啡、可待因之陽性反應，有高雄縣政
    府警察局鳳山分局偵辦毒品案件嫌疑人尿液採集編號對照表
    （檢體編號：291）及台灣檢驗科技股份有限公司98年11月1
    9日濫用藥物尿液檢驗報告各1份附卷可稽，足認被告自白與
    事證相符，故本件事證明確，被告犯行應堪認定。被告前於
    93年間因施用毒品案件，經臺灣桃園地方法院以93年度毒聲
    字第574 號裁定令入勒戒處所施以觀察、勒戒後，認有繼續
    施用毒品傾向，復經同法院以93年度毒聲字第851 號裁定令
    入戒治處所施以強制戒治，於94年1 月26日執行完畢釋放，
    由臺灣桃園地方法院檢察署以94年度戒毒偵字第150 號為不
    起訴處分確定乙節，有臺灣高等法院被告前案紀錄表1 份附
    卷可參，足認被告於首次觀察勒戒、強制戒治執行完畢釋放
    後，5 年內再犯毒品危害防治條例第10條之施用毒品罪，自
    應依法論科。
三、核被告所為，係犯毒品危害防制條例第10條第1項之施用第
    一級毒品罪。其施用第一級毒品海洛因前持有之低度行為，
    應為施用之高度行為所吸收，不另論罪。被告前曾因施用毒
    品案件，經本院以95年度訴字第1009號判處有期徒刑8月確
    定。再因竊盜、施用毒品、詐欺等案件，分別經本院以95年
    度簡上字第619 號、95年度易字第2033號、95年度簡字第73
    8 7 號、及臺灣高等法院高雄分院以95年度上訴字第2273號
    判處有期徒刑7 月、9 月、3 月、1 年2 月，嗣經減刑為有
    期徒刑3 月又15日、4 月又15日、1 月又15日、7 月，合併
    定應執行刑為有期徒刑1 年3 月確定，與上開有期徒刑8 月
    接續執行，於97年6 月8 日縮刑期滿執行完畢等情，有前開
    前案紀錄表可按，其於該徒刑執行完畢後，5 年內故意再犯
    本件法定刑為有期徒刑以上之罪，為累犯，應依刑法第47條
    第1 項之規定加重其刑。爰審酌被告前因施用毒品之犯行，
    經施以觀察勒戒、強制戒治處分及法院科刑判決執行完畢後
    ，仍無法戒除毒癮，竟再為本件犯行，足見其惡習已深且戒
    絕毒癮之意志不堅，未能體悟施用毒品對自己、家人造成之
    傷害及社會之負擔；惟念被告犯後坦承犯行，態度尚可，另
    慮及施用毒品本質上係屬戕害自身健康之行為，尚未直接危
    害他人，反社會性程度應屬較低；及被告之生活狀況、品行
    、智識程度等一切情狀，量處如主文所示之刑，藉資懲儆。
據上論斷，應依刑事訴訟法第273條之1第1項、第299條第1項前
段，毒品危害防制條例第10條第1項，刑法第11條前段、第47條
第1項，判決如主文。
本案經檢察官盧葆清到庭執行職務
中    華    民    國    99    年    5    月     6    日
                  刑事第十庭    法  官 李代昌
以上正本證明與原本無異。
如不服本判決應於收受送達後10日內向本院提出上訴書狀，並應
敘述具體理由；如未敘述上訴理由者，應於上訴期間屆滿後20日
內向本院補提理由書（均須按他造當事人之人數附繕本）「切勿
逕送上級法院」。
中    華    民    國    99    年    5    月     6    日
                                書記官 黃振祐
附錄本判決論罪科刑適用法條：
毒品危害防制條例第10條
施用第一級毒品者，處 6 月以上 5 年以下有期徒刑。
施用第二級毒品者，處 3 年以下有期徒刑。

司法院資訊處製作；財團法人民間司法改革基金會備份。
